---
title: "ONDE A CURVA ESTÁ ACHATANDO?"
output: 
  html_document: 
    css: style.css
lang: es-CO
---

```{r setup, include=FALSE}
knitr::opts_chunk$set(echo = TRUE)
library(gt)
library(reactable)
library(repmis)
library(dplyr)
library(knitr)

source("code/graficos_latam.R")

Sys.setlocale(locale = "es_ES.UTF-8")
```

<h2 style = color: #000000;>
    Novos casos <span style = "color: #e61b72"><b>confirmados</b></span> por semana 
</h2>


```{r, include=T, echo = F,  fig.height = 21, fig.width = 20}
curva_confirmados
```
<small><small><small>
Elaboração própria com base em dados da [Universidade Johns Hopkins](https://github.com/CSSEGISandData/COVID-19) e [Banco Mundial](https://datos.bancomundial.org/indicador/SP.POP.TOTL)
</small></small></small>
<br>
<br>

<h2 style = color: #000000;>
    Novos casos de<span style = "color: #e61b72"><b> óbitos</b></span> por semana
</h2>

```{r, include=T, echo = F,  fig.height = 21, fig.width = 20}
curva_fallecidos
```
<small><small><small>
Own elaboration with data from [Johns Hopkins University](https://github.com/CSSEGISandData/COVID-19)
</small></small></small>
<br>
<br>
<br>

<h2 style = color: #000000;>
    Dados com indicadores úteis para<span style = "color: #e61b72"><b> 188 países do mundo. </b></span> Atualização diária
</h2>
 
<small><small>Cada país tem um triângulo preto que, ao clicar, apresenta duas opções: Confirmados e Óbitos; os números entre parêntesis mostram os dias registrados para o país em questão e a categoria correspondente. Em seguida, é possível clicar no triângulo de ‘Confirmados’ e/ou ‘Óbitos’ e assim visualizar a base de dados completa.</small></small>

```{r, echo=F, warning=F, message=F}
library(reactable)
codigos <- read_csv("input/codigos_covid_paises.csv")
codigos %<>% dplyr::select(pais_region = country_region, pais_nombre_corto)


df_mundo %>% 
  dplyr::mutate(
    `Infectados/Óbitos por milhão de habitantes` = casos_acumulados/poblacion * 1000000,
    `Infectados/Óbitos por milhão de habitantes` = round(`Infectados/Óbitos por milhão de habitantes`, 0), 
    base = str_to_title(base)
  ) %>% 
  dplyr::select(
    `País` = pais_region, Medição = base, Data = fecha, `Total de semanas desde o paciente zero` = total_semanas,  `Infectados/Óbitos por milhão de habitantes`, `Casos Acumulados` = casos_acumulados, 
    `Novos casos` = incidencia
  ) %>% 
  mutate(
    Medição = str_replace(Medição, "Confirmados", "Confirmados"),
    Medição = str_replace(Medição, "Fallecidos", "Óbitos"),
  ) %>% 
  arrange(`País`, desc(Data)) %>% 
  reactable(groupBy = c("País", "Medição"),
            language = reactableLang(
              searchPlaceholder = "Pesquisar país",
              noData = "Not found"
            ),
            searchable = TRUE,
            striped = TRUE,
            highlight = TRUE,
            bordered = TRUE,
            theme = reactableTheme(
              borderColor = "#dfe2e5",
              stripedColor = "#f6f8fa",
              highlightColor = "#f0f5f9",
              cellPadding = "8px 12px",
              style = list(
                fontFamily = "Open Sans",
                fontSize = "14px"
              ),
              searchInputStyle = list(width = "100%")
            )
  )
```

